# 母公司丧失控制权时对应收原子公司款项的会计处理

提问人：595699395 时间：2023-08-06 21:13:13
各位老师好，以致同公众号的例子为例：
母公司应收子公司1,000万元，已经计提坏账准备 600 万元；子公司个别报表资产总额为10,000万元，只有一项负债，即欠母公司的1,000万元，净资产账面价值为9,000万元。
合并报表中，抵销内部往来之后，子公司在合并报表中的净资产为10,000万元。当期对外出售子公司获得11,000万元现金（按公允价值出售）。
假设出售时点经过评估，应收子公司款项公允价值为 400 万元，则处置子公司获得的对价为11,000万元现金加 400万元应收账款，合并报表中减少的子公司净资产为10,000万元。
处置股权取得的对价（11,000）与剩余股权公允价值（ 0 ）之和，减去按原持股比例计算应享有原有子公司自购买日或合并日开始持续计算的净资产的份额（9,000）之间的差额，计入丧失控制权当期的投资收益；同时，新应收款项确认和计量的金额与该应收款项在母公司个别财务报表原账面余额之间的差额抵减投资收益。即，投资收益=11,000-9,000-（1,000-400）=1,400万元。
请问请问，这样计算，合并报表层面抵减的是账面余额，但是合并层面还有个报合进来的 600 的坏账准备，合并层面这笔应收款只有 400 了，原来的 1000 已经没了， 600 的坏账准备理应也不应该存在，这 600 的坏账准备如何处理呢？
冲减坏账准备增加投资收益吗？

回答人：chenyiwei
这类问题要站在合并报表的立场考虑，即在处置子公司后，合并报表中增加了什么，减少了什么。
在这个例子中：在处置子公司后，合并报表层面有以下变化：
1 、增加了处置价款 11000 万元；
2 、增加了对原子公司应收款（原为内部往来）的公允价值 400 万元；
3 、减少了合并报表层面的子公司净资产 10000 万元（因为子公司对母公司的负债原已被抵销，所以合并报表中该子公司的净资产是 10000 万元，即该子公司的资产、负债中对外的部分）
所以：合并报表层面的处置损益=11000+400-10000=1400。